臺灣高等法院刑事裁定
109年度聲字第3282號
聲請人  即
選任辯護人  絲漢德律師
被      告  許金龍




上列聲請人因被告違反證券交易法等案件（本院109年度金上重
更一字第2號），聲請轉拷卷證及交付法庭錄音光碟，本院裁定
如下：
    主  文
聲請人於繳納相關費用後，准予轉拷交付如附表編號1所示之偵
訊錄音光碟。並不得就該內容為非正當目的之使用。
聲請人於繳納相關費用後，准予轉拷交付如附表編號2所示之法
庭錄音光碟。就取得之法庭錄音光碟內容，不得散布、公開播送
或非正當目的使用，並禁止再為轉拷。
    理  由
一、聲請意旨略以：被告甲○○於民國105年9月7日接受法務部調
    查局新北市調查處詢問之調查筆錄，以及證人賈文中於106
    年11月6日原審作證時之審判筆錄，均有記載不完全之情形
    。為明瞭其等斯時供述之詳實內容，究明筆錄所載與錄音內
    容是否相符，以協助被告行使防禦權，爰依刑事訴訟法第33
    條第1項、各級法院刑事及少年保護事件律師閱卷要點第19
    條及法院組織法第90條之1第1項（聲請意旨漏載，茲補充之
    ）等規定，聲請准予轉拷交付如附表所示之錄音光碟。
二、按「辯護人於審判中得檢閱卷宗及證物並得抄錄、重製或攝
    影」、「律師閱卷，除閱覽外，得自行或繳納費用請求法院
    影印、抄錄、電子掃描、攝影之，並得聲請交付攝影、電子
    掃瞄訴訟文書、證據之光碟或轉拷刑事案件卷附偵訊過程之
    錄音、錄影」，刑事訴訟法第33條第1項、各級法院刑事及
    少年保護事件律師閱卷要點第19條定有明文。又按「當事人
    及依法得聲請閱覽卷宗之人，因主張或維護其法律上利益，
    得於開庭翌日起至裁判確定後6個月內，繳納費用聲請法院
    許可交付法庭錄音或錄影內容」、「當事人及依法得聲請閱
    覽卷宗之人，因主張或維護其法律上利益，聲請交付法庭錄
    音或錄影內容時，應敘明理由，由法院為許可與否之裁定」
    、「法院受理前項聲請，如認符合聲請人要件，並在聲請期
    間內提出，且就所主張或維護法律上之利益已敘明者，除法
    令另有排除規定外，應予許可」，法院組織法第90條之1第1
    項前段、法庭錄音錄影及其利用保存辦法第8條第1項、第2
    項復分別規定甚明。
三、經查，被告甲○○因違反證券交易法等案件，現由本院以109
    年度金上重更一字第2號案件審理中，聲請人為被告之選任
    辯護人，有刑事委任狀在卷可稽（本院卷㈠第143頁），依刑
    事訴訟法第33條第1項規定，屬依法得聲請閱覽卷宗之人。
    又該案現由本院審理中，尚未裁判確定，則聲請人就附表編
    號1所示之調詢光碟聲請轉拷交付，乃其閱卷權之適法行使
    ；就附表編號2所示之法院錄音光碟聲請轉拷交付，亦合於
    聲請期間，並已敘明其所主張及維護之法律上利益，又無依
    法令得不予許可或限制閱覽、抄錄或攝影卷內文書之情形。
    從而本件聲請為有理由，應予准許，爰裁定如主文所示，並
    依刑事訴訟法第33條第5款、法院辦理聲請交付法庭錄音錄
    影內容應行注意事項第6條、法庭錄音錄影及其利用保存辦
    法第8條第4項等規定，分別諭知取得錄音光碟後所應遵守之
    相關事項。
據上論斷，應依刑事訴訟法第220條，裁定如主文。　　
中　　華　　民　　國　　109 　年　　8 　　月　　18　　日
　　　　　　　    刑事第十庭    審判長法　官　林婷立
                                      法　官　吳麗英
  　　　　　　　　　　　　　　　　　  法　官  劉元斐
以上正本證明與原本無異。
不得抗告。
                                      書記官  陳靜雅
中　　華　　民　　國　　109 　年　　8 　　月　　18　　日
附表
編號 光碟名稱 備註（筆錄出處） 1 被告甲○○於法務部調查局新北市調查處105年9月7日接受詢問之錄音光碟 臺灣臺北地方檢察署105年度他字第8524號卷㈡第6至10頁 2 證人賈文中於原審法院106年11月6日審理期日作證之錄音光碟 原審卷第239至244頁